臺灣高等法院臺中分院民事裁定　96年度抗字第378號
抗　告　人　丙○○
　　　　　　乙○○
　　　　　　甲○○
相　對　人　台中縣霧峰鄉農會
法定代理人　丁○○
上列當事人間聲請確定訴訟費用額事件，抗告人對於中華民國96
年6月20日臺灣臺中地方法院96年度聲字第1427號所為裁定提起
抗告，本院裁定如下：
    主  文
抗告駁回。
抗告程序費用由抗告人連帶負擔。
    理  由
一、相對人於原法院聲請意旨略以：原法院89年度重訴字第346
    號請求清償借款事件業經判決，並命抗告人等連帶負擔訴訟
    費用確定在案，依民事訴訟法第91條規定，請求裁定確定訴
    訟費用額等語。經原法院調卷審查後，以相對人於89年間預
    繳第一審裁判費新台幣（下同）75,000元、送達郵費為458
    元，爰裁定抗告人應連帶負擔之訴訟費用額確定為75,458元
    ，及自該裁定送達抗告人之翌日起至清償日止，按週年利率
    百分之5計算之利息。
二、抗告意旨略以：依原法院89年度重訴字第346號之判決，相
    對人僅得於抗告人等於限定繼承之範圍內連帶給付借款，今
    抗告人於限定繼承之範圍內所繼承之遺產皆已遭強制執行完
    畢，並無剩餘財產，請准予抗告，將原裁定廢棄云云。
三、按法院未於訴訟費用之裁判確定其費用額者，第一審受訴法
    院於該裁判有執行力後，應依聲請並得依職權以裁定確定之
    ，民事訴訟法第91條第1項定有明文。又所謂以裁定確定之
    ，係指法院已為訴訟費用之裁判，僅未確定其費用額而言，
    即訴訟費用之裁判中未確定其費用額之情形。再確定訴訟費
    用額之裁定，僅在確定其費用數額，並非就權利存在與否為
    確定，其償還義務如何，應從命負擔費用之裁判。因此；確
    定訴訟訟費額之裁定，僅就各個訴訟費用項目、及數額之計
    算加以確定數額而已，實體內容仍依命負擔訴訟費用額之裁
    判定之（最高法院91年台抗字第315號裁定參照）。經查，
    抗告人與相對人間請求清償借款事件，雖經原法院89年度重
    訴字第346號判決抗告人應於限定繼承之範圍內連帶給付相
    對人750萬元，及利息、違約金，惟該判決主文第2項則命訴
    訟費用由被告（即本件抗告人）連帶負擔，該判決並已確定
    在案，有相對人提出之原法院89年度重訴字第346號判決及
    確定證明書影本各乙份附於原審卷為證，並經本院調卷核閱
    無誤。揆諸前開最高法院裁判意旨所示，法院於本件確定訴
    訟費用額程序，應從原來命負擔訴訟費用之裁判內容定之，
    原命負擔訴訟費用之裁判（即原法院89年度重訴字第346號
    確定判決主文第2項）既未表明以抗告人繼承所得遺產為限
    ，本件確定訴訟費用額程序，自不得再予審究。原審法院調
    卷審查後，就原法院89年度重訴字第346號清償借款事件關
    於訴訟費用之負擔，裁定抗告人應連帶負擔之訴訟費用額確
    定為75,458元（即相對人預繳之第一審裁判費75,000元、送
    達郵費為458元），核無不合。抗告意旨仍執前詞指摘原裁
    定不當，求予廢棄改判，自無理由，應予駁回。
四、據上論結，本件抗告為無理由，依民事訴訟法第495條之1第
    1項、第449條第1項、第95條、第85條第2項，裁定如主文。
中　　華　　民　　國　　96　　年　　8 　　月　　30　　日
                  民事第五庭　　審判長法　官　林陳松
　　　　　　　　　　　      　　　　　法　官  鄭金龍
　　　　　　　　　　　      　　　　　法　官  王重吉
以上正本係照原本作成。
不得再抗告。
                                      書記官　紀美鈺
中　　華　　民　　國　　96　　年　　8 　　月　　30　　日
                                                      Ｃ
